【裁判字號】    95,裁,1885
【裁判日期】    950824
【裁判案由】    國家賠償
【裁判全文】
最  高  行  政  法  院  裁  定
                                     95年度裁字第01885號
抗  告  人  甲○○
上列抗告人與相對人高雄市政府警察局間因國家賠償事件，對於
中華民國94年8月30日高雄高等行政法院94年度再字第19號裁定
提起抗告，本院裁定如下︰
    主  文
抗告駁回。
抗告訴訟費用由抗告人負擔。
    理  由
一、按對於本院裁定聲請再審，依行政訴訟法第283條準用同法
    第277條第1項第4款之規定，必須表明再審理由及關於再審
    理由並遵守不變期間之證據。所謂表明再審理由，必須指明
    其所聲請再審之裁定，有如何合於行政訴訟法第273條第1項
    、第2項所定再審事由之具體情事始為相當，倘僅泛言有何
    條款之再審事由，而無具體情事，即難謂已表明再審事由，
    其再審之聲請，自屬不合法。
二、本件原裁定以：抗告人以本院94年度裁字第901號裁定有行
    政訴訟法第273條第1項第9款、第13款及第14款之再審理由
    ，而具狀聲請再審，惟其再審狀及再審補充狀僅泛言：抗告
    人以交通大隊交通號誌設置不當，依國家賠償法第3條請求
    國家賠償，相對人以國家賠償法施行細則第19條不經協議而
    拒絕，顯有違法之虞；抗告人於高雄市政府市民時間陳情達
    11次，均遭以違反一事不再理原則而拒絕；另經抗告人循序
    提起訴願、再訴願及民事訴訟，審判長疏於注意國家賠償應
    仍採無過失主義，而未獲救濟；如果抗告人是違規「撞紅燈
    」，為何相對人不開罰單？在未確定責任前為何不先扣駕照
    ？肇事人及目擊證人關係為何？為何不出示談話筆錄？基於
    法律之前人人平等，請法院傳訊相對人到庭言詞辯論云云。
    惟本院前揭裁定，係以抗告人所提起之國家賠償事件不屬於
    行政法院之權限，其起訴不合法，程序上駁回抗告人之起訴
    ，並未就該案實體爭執為審究，而抗告人為本件再審之聲請
    ，不僅未明白表示為判決基礎之證物有何偽造或變造；或經
    發見未經斟酌之「證物」或得使用之「證物」為何；或原裁
    定就足以影響於裁定之重要證物有何漏未斟酌之情事。且依
    其上述聲請再審之意旨，抗告人所主張者均屬實體裁判應否
    斟酌之問題，實與本件聲請再審所請求廢棄本院前揭裁定為
    關於抗告人原起訴不合法之認定無關，自難謂本院前揭裁定
    有何再審之事由，更無從因加以斟酌而可受較有利益之裁定
    ，抗告人再審之聲請難謂適法，因而駁回抗告人再審之聲請
    。揆諸首揭規定及說明，核無違誤。抗告意旨仍執前詞，略
    以：國家賠償法是公法或私法？刑法是否屬於國家賠償法第
    6條之其他法律？抗告人與肇事人之車禍糾紛，警察人員之
    角色為何？原裁定均未說明；且按抗告人檢附於起訴狀之證
    據，可知肇事人與交通大隊副大隊長、警員掛勾，顯然犯有
    刑法第124條、第125條第3款及第213條之罪；又國家賠償採
    無過失主義，只要符合國家賠償要件，國家即須賠償，不以
    故意或過失為責任要件；再國家賠償立法意旨為減少訟源、
    減少訴訟程序為目的，故相對人不按國家賠償法施行細則第
    19條規定，通知抗告人協議，係有違國家賠償法之立法意旨
    云云，難認有理由，應予駁回。
三、依行政訴訟法第104條、民事訴訟法第95條、第78條，裁定
    如主文。
中    華    民    國    95    年    8     月    24    日
                  第二庭審判長法  官  廖  政  雄
                              法  官  鍾  耀  光
                              法  官  姜  仁  脩
                              法  官  簡  朝  振
                              法  官  胡  國  棟
以  上  正  本  證  明  與  原  本  無  異
中    華    民    國    95    年    8     月    24    日
                              書記官  王  史  民


司法院資訊處製作；財團法人民間司法改革基金會備份。
